臺灣屏東地方法院刑事判決　　　　　　　99年度訴緝字第54號
公　訴　人　臺灣屏東地方法院檢察署檢察官
被　　　告　洪勝忠
上列被告因竊盜件，經檢察官提起公訴（97年度偵字第4506號、
97年度毒偵字第1410號），被告就被訴事實為有罪之陳述，經告
知簡式審判程序之旨，並聽取被告與公訴人之意見後，本院合議
庭裁定由受命法官獨任進行簡式審判程序，本院判決如下：
    主  文
洪勝忠共同攜帶兇器竊盜，未遂，累犯，處有期徒刑伍月，如易
科罰金，以新臺幣壹仟元折算壹日。
    事  實
一、洪勝忠前因妨害自由案件，經本院於民國96年6 月13日以96
    年度簡字第827 號判處有期徒刑4 月（減為有期徒刑2 月）
    ，並於同年7 月23日確定。嗣經入監執行後，於97年5 月14
    日執行完畢。
二、詎其猶不知悔改，竟與其堂兄洪瓏宸（經本院97年度訴字第
    1056 號 判處有期徒刑6 月確定）共同基於意圖為自己不法
    所有之竊盜犯意聯絡，分別於97年7 月6 日10時50分許及11
    時10分許，先後至財政部國有財產局所管理位於坐落屏東縣
    屏東市○○○段一小段50之10地號土地上之舊酒廠內，再共
    同使用向他人所借之鋁梯1 支（為洪瓏宸向其不知情之妹婿
    曾金宏所借用），及在客觀上足對人之生命、身體、安全構
    成威脅，具有危險性而可供兇器使用之乙炔切割器1 組（含
    氧氣、乙炔鋼瓶各1 支，為洪瓏宸向其不知情之友人陳敏煌
    所借用），欲竊取該舊酒廠內之工字鐵，然在渠等行竊尚未
    得手之際，適於同日11時20分許，為巡邏員警發現，當場扣
    得鋁梯1 支、乙炔切割器1 組（含氧氣、乙炔鋼瓶各1 支）
    、已切割之長488 公分、寬12公分之工字鐵一段，因而查獲
    上情。
三、案經屏東縣政府警察局屏東分局報告臺灣屏東地方法院檢察
    署檢察官偵查起訴。
    理  由
一、本件被告洪勝忠所犯係死刑、無期徒刑、最輕本刑為3 年以
    上有期徒刑以外之罪，其於準備程序中就被訴事實為有罪之
    陳述，經法官告知簡式審判程序之旨，並聽取公訴人及被告
    之意見後，本院依刑事訴訟法第273 條之1 第1 項之規定，
    裁定進行簡式審判程序。
二、訊據被告洪勝忠對於上揭共同攜帶兇器竊盜未遂之犯罪事實
    ，坦承不諱，核與證人即共犯洪瓏宸於警詢及偵查中、證人
    即財政部國有財產局屏東分處職員蘇國偉於警詢及本院審理
    中之證述情節，大致相符，並有搜索扣押筆錄、扣押物品目
    錄表、照片、贓物認領保管單附卷可佐，另有其與洪瓏宸供
    竊盜所用之鋁梯1 支、乙炔切割器1 組（含氧氣、乙炔鋼瓶
    各1 支）扣案可憑，本案事證明確，被告共同攜帶兇器竊盜
    未遂犯行，堪以認定，應予依法論科。
三、論罪科刑部分：
  (一)被告為上開加重竊盜未遂行為後，刑法第321 條條文業於10
    0 年1 月26日修正公布，並自同月28日生效。修正後之刑法
    第321 條除刪除第1 項第1 款「夜間侵入住宅」之「夜間」
    字樣，並將原本第1 項第6 款「在車站或埠頭而犯之者」修
    正為「在車站、埠頭、航空站或其他供水、陸、空公眾運輸
    之舟、車、航空機內而犯之者」外，法定刑亦由「6 月以上
    、5 年以下有期徒刑」修正為「6 月以上、5 年以下有期徒
    刑，得併科新臺幣10萬元以下罰金」。茲比較修正前後之規
    定，以修正前之規定對於被告較為有利，自應依刑法第2條
    第1 項前段之規定，適用被告行為時即修正前之刑法第321
    條規定處斷。
  (二)按刑法第321 條第1 項第3 款之攜帶兇器竊盜罪，係以行為
    人攜帶兇器竊盜為其加重條件，此所謂兇器，其種類並無限
    制，凡客觀上足對人之生命、身體、安全構成威脅，具有危
    險性之兇器均屬之，且祇須行竊時攜帶此種具有危險性之兇
    器為已足，並不以攜帶之初有行兇之意圖為必要（最高法院
    79年臺上字第5253號判例意旨參照）。查被告既欲使用扣案
    之該組乙炔切割器切割工字鐵，可見該組乙炔切割器在客觀
    上足對人之生命、身體安全構成威脅，具有危險性，而可供
    兇器使用；被告與洪瓏宸以乙炔切割器著手行竊之際，因遭
    巡邏警員察覺，遂遭查獲，而未竊得任何財物，應屬未遂階
    段，是核被告所為，係犯修正前刑法第321 條第2 項、第1
    項第3 款之攜帶兇器竊盜未遂罪。公訴意旨認被告上開加重
    竊盜犯行，係屬既遂，容有未合，惟因其罪名同為「攜帶兇
    器竊盜」，僅行為態樣有既遂未遂之分，無庸引刑事訴訟法
    第300 條變更檢察官起訴之法條，附此敘明。又被告與洪瓏
    宸就上開加重竊盜未遂犯行有犯意聯絡及行為分擔，為共同
    正犯。另被告前有如前所載之論罪科刑及執行完畢之紀錄，
    此有臺灣高等法院被告前案紀錄表1 份在卷可按，其受有期
    徒刑執行完畢，於5 年以內故意再犯本件最重本刑為有期徒
    刑以上之罪，為累犯，應依刑法第47條第1 項之規定，加重
    其刑。又被告加重竊盜而未遂，酌依刑法第25條第2 項規定
    ，按既遂犯之刑減輕其刑，並依刑法第71條第1 項規定，先
    加而後減之。
  (三)本院審酌被告正值青壯，不思依循正軌賺取財物，竟夥同洪
    瓏宸攜帶前揭兇器，進入該舊酒廠內竊取不法所得（工字鐵
    ），危及他人權益，致使社會治安益形敗壞，惡行自屬非輕
    ，理應嚴懲，惟考量被告於本院審理時已能坦承犯行，且其
    行竊未遂，尚未造成他人權益之實際受損，所生危害應稍有
    減輕等一切情狀，認檢察官具體求刑有期徒刑5 月，尚屬適
    當，爰量處如主文所示之刑，並諭知易科罰金之折算標準，
    以資懲儆。又扣案之鋁梯1 支、乙炔切割器1 組，雖係被告
    與共犯洪瓏宸供本件犯罪所用之物，惟非被告及共犯洪瓏宸
    所有，業據洪瓏宸陳明於警卷，爰不予宣告沒收。
據上論斷，應依刑事訴訟法第273 條之1 第1 項、第299 條第1
項前段，刑法第2 條第1 項、第28條、修正前刑法第321 條第2
項、第1 項第3 款、刑法第47條第1 項、第25條第2 項、第41條
第1 項前段，刑法施行法第1 條之1 ，判決如主文。
本案經檢察官鍾佩真到庭執行職務。
中    華    民    國    100     年    2   月    25    日
                    刑事第一庭  法  官  楊宗翰
以上正本證明與原本無異。
如不服本判決，應於送達後10日內敘明理由，向本院提出上訴狀
。
中    華    民    國    100     年    2   月    25    日
                                書記官  鍾小屏
附錄本判決論罪科刑之法條：
修正前刑法第321 條：
犯竊盜罪而有左列情形之一者，處6 月以上、5 年以下有期徒刑
：
一、於夜間侵入住宅或有人居住之建築物、船艦或隱匿其內而犯
    之者。
二、毀越門扇、牆垣或其他安全設備而犯之者。
三、攜帶兇器而犯之者。
四、結夥三人以上而犯之者。
五、乘火災、水災或其他災害之際而犯之者。
六、在車站或埠頭而犯之者。
前項之未遂犯罰之。